臺灣高等法院花蓮分院民事裁定　　　　　　96年度抗字第58號
抗　告　人
即債 權 人　甲○○
上列抗告人因與債務人乙○○間損害賠償強制執行事件，對於中
華民國96年11月5日臺灣花蓮地方法院96年度執字第14111號所為
裁定提起抗告，本院裁定如下：
      主    文
　　主　文
原裁定廢棄。
      理    由
一、抗告意旨略以：原法院曾於民國96年10月9日及同年月22 日
    ，二次通知抗告人即債權人（下簡稱抗告人）補正資料，惟
    抗告人於外地工作，因其妻不諳中文，致收受通知後，未即
    時告知抗告人，而延宕補正，抗告人並非拒絕強制執行，請
    求法院重新受理抗告人強制執行之聲請等語。
二、按強制執行法第28條之1第1款規定：債權人於執行程序中應
    為一定必要之行為，無正當理由而不為，經執行法院再定期
    限命為該行為，無正當理由逾期仍不為，致強制執行程序不
    能進行時，執行法院得以裁定駁回其強制執行之聲請，並於
    裁定確定後，撤銷已為之執行處分，足見該條款所指「債權
    人於執行程序中應為一定必要之行為」，應以強制執行程序
    非經債權人為該一定之行為，即不能進行者始屬當之。
三、經查：本件抗告人聲請對相對人乙○○財產強制執行後，經
    原法院於96年10月9日、96年10月22日先後二次通知抗告人
    限期補正提出債務人乙○○之最新戶籍謄本及陳報其他可供
    執行之財產，抗告人均未依限補正，固有該通知函及送達回
    證在卷可稽（詳原審卷第6至9頁）。然關於債務人戶籍謄本
    及債務人可供執行之財產，如執行法院認有調查之必要時，
    依強制執行法第19條第1項規定，尚得依職權調查。而上開
    事項縱債權人不為查報，原法院非不得自行經由網路上戶役
    政系統查得或向國稅局等相關機關函查得知。故關於債務人
    最新戶籍謄本及查報債務人其他可供執行之財產，揆諸上揭
    說明，尚難認屬強制執行法第28條之1第1款所指「債權人於
    執行程序中應為一定必要之行為，致強制執行程序不能進行
    者」。原法院未查，逕以抗告人未依限補正而駁回其強制執
    行之聲請，尚有可議，抗告意旨聲明廢棄原裁定，非無理由
    ，爰予廢棄，發回原法院另為適當之處理。
據上論結，本件抗告為有理由，依強制執行法第30條之1，民事
訴訟法第492條，裁定如主文。
中　　華　　民　　國　 96　　年　　11　　月　　27　　日
                  民事庭審判長法　官  謝志揚
　　　　　　　　　　　　　　　法　官  林慶煙
　　　　　　　　　  　　　　　法　官  許仕楓
以上正本係照原本作成。
如不服本裁定者，應於收受送達後10日內向本院提出再抗告狀 (
僅以適用法規顯有錯誤，並經本院之許可者為限）並繳納再抗告
費新台幣1仟元；其未表明再抗告理由者，應於提出再抗告後10
日內向本院補提理由書狀(均須按照他造當事人之人數附繕本)。
抗告時應提出委任律師或具有律師資格之人之委任狀；委任有律
師資格者；另應附具律師及格證書及釋明委任人與受任人有民事
訴訟法第466條之1第1項但書或第2項所關係之釋明文書影本。
                              書記官  劉夢蕾
中　　華　　民　　國　 96　　年　　11　　月　　27　　日
